【裁判字號】    97,交抗,84
【裁判日期】    971231
【裁判案由】    違反道路交通管理處罰條例聲明異議
【裁判全文】
臺灣高等法院花蓮分院刑事裁定          97年度交抗字第84號
抗  告  人
即受處分人  甲○○
上列抗告人即受處分人因違反道路交通管理處罰條例案件，不服
臺灣臺東地方法院中華民國97年11月14日（97年度交聲字第84號
）裁定，提起抗告，本院裁定如下：
    主  文
抗告駁回。
    理  由
一、抗告意旨略以：
    抗告人於97年7月21日下午16時許，駕駛車牌號碼WR-2581號
    自用小客車，沿台9線由知本往台東方向行經臺東縣臺東市
    ○○路○段與台9線路口後，至知本國中旁閃黃燈路口時突遭
    對向行駛警車折返攔停，警員李國偉指稱抗告人於台9線與
    青海路4段路口闖紅燈，遂因闖紅燈經臺東縣警察局交通隊
    警員依道路交通管理處罰條例第53條第1項規定開單舉發。
    原審裁定駁回抗告人之異議，抗告人不服之理由略以：
  (一)本件裁罰經原審法院於97年11月13日開庭調查，警員李國偉
    及洪昌耀於法庭上作出不實陳述，假藉其執行公務之優勢，
    致使原審法院作出不利於抗告人之裁定。
  (二)舉發當時抗告人於知本國中旁閃黃燈路口發現對向警車時確
    有減速以求扣緊安全帶，隨後即遭警車自後攔停，所以警車
    絕對未行駛至台9線與青海路4段路口。
  故依法提起抗告，請求本院撤銷原裁定，並更為適當之裁定。
二、抗告駁回之理由：
    本院核閱全卷後，認為原裁定並無不當，應予維持，除援用
    原裁定書所載之理由（如附件）外，另補充說明理由如下：
  (一)抗告人雖認舉發當時其係在知本國中旁閃黃燈處遭警攔停，
    其並未在舉發之違規地點闖紅燈乙節，按闖紅燈之違規行為
    ，本質上係屬瞬間突發之交通違規行為，並且動力交通工具
    於行進間，本身即具有一定之速度，無法要求執行勤務之員
    警必於行為人闖紅燈之當時立即在違規路口攔停或立即操作
    攝影器材取證而掣單舉發，而抗告人違規闖越紅燈之事實，
    業據證人李國偉、洪昌耀到庭結證後經原審隔離訊問，彼等
    所述證詞內容詳盡明確，互核相符，所述情節復合於違規地
    點道路狀況，堪認屬實。
  (二)又證人李國偉及洪昌耀係執行巡邏勤務之警員，基於彼等對
    交通違規取締受有專門訓練，對路上用路權人之動態路線當
    更有所注意，而能明確掌握，衡之彼等與抗告人間並無任何
    身分利害或業務關係，衡情應無甘冒偽證罪之刑責風險而設
    詞構陷抗告人之理，如無其他證據顯示執勤員警有何誤認、
    故意構陷或違法取締之不法情事時，參酌警員執行公務時，
    本身即受有行政懲處責任之監督，且其到庭具結作證，更係
    以刑事責任擔保其證言之真實性，其證言又與常情無悖，是
    其證述應非子虛，自足採信。是以本件舉發員警親眼目睹抗
    告人駕駛前揭自小客車，行經有燈光號誌管制之違規地點闖
    紅燈之違規事實後，依據抗告人有上開闖紅燈之違規行為，
    當場緊追攔停抗告人後掣單舉發，自屬有據。是抗告理由指
    摘舉發警員信口開河、說謊等，卻未提出任何反證以動搖前
    述證人證詞之憑信性，其抗告為無理由，不足採信。
三、據上論結，應依道路交通案件處理辦法第26條，刑事訴訟法
    第412條之規定，裁定如主文。
中    華    民    國    97    年    12    月    31   日
                  交通法庭審判長法  官    謝志揚
                                法  官    林慶煙
                                法  官    林碧玲
以上正本證明與原本無異。
本件不得再抗告。
                                書記官    李閔華
中    華    民    國    97    年    12    月    31   日


司法院資訊處製作；財團法人民間司法改革基金會備份。
